<style>
p {
  text-align: justify;  
  text-indent: 20px;   
}
</style> 

# Resultados    

<p>A Tabela 1 a seguir apresenta os resultados dos Odds Ratios e valores-p, e a interpretação dos dados foi realizada com base na razão de odds. Apenas os resultados significativos foram comentados. As categorias de referência para cada variável encontram-se no Quadro 2 na seção [Metodologia](#sec:metodologia). 

```{r, echo=FALSE, warning=FALSE, message=FALSE}
source("Regressão log.R")
```

<p style="font-size: 16px;text-align: center;">Tabela 1: Resultados </p>  
```{r, echo=FALSE, warning=FALSE}
library(knitr)
kable(tab)
```
<p style="font-size: 16px;">Fonte: Os autores (2024)</p>  

<p>Para facilitar a interpretação, foram feitos gráficos de barras que visam demonstrar a diferença entre os valores da *Odds Ratio*, de modo que a primeira barra representa a categoria de referência, correspondendo ao valor 1. As marcações no topo das barras indicam os intervalos de confiaça gerados.  Na @fig-1 é possível verificar que a categoria "0-9" possui um valor pra Razão de ODDS bem inferior ao da categoria de referência, sendo uma razão de 0,08; isso significa que uma vítima fatal de sinistro de trânsito na faixa etária de 0 a 9 anos tem 92% (1-0,08) menos chances de ser vítima fatal ocupante de motocicleta. Já vítimas fatais de sinis que a faixa etária 30 a 39 anos (como está multiplicando por um número menor que 1, representa que a chance é inferior). Já uma vítima fatal de sinistro de trânsito na faixa etária de 20  a 29 anos, apresenta uma chance 28% maior de ser ser vítima fatal ocupante de motocicleta.  

```{r, echo=FALSE}
#| label: fig-1
#| fig-cap: Razão de ODDS para variável "faixa etária".
gf
```
<p style="font-size: 16px;">Fonte: Os autores (2024)</p>  

<p>Para a variável "sexo", a categoria "Masculino" apresentou uma chance 2,05 vezes maior de ser uma vitima fatal ocupante de motocicleta em relação a categoria "Feminino", como é demonstrado na @fig-2.

```{r, echo=FALSE}
#| label: fig-2
#| fig-cap: Razão de ODDS para variável "sexo".
gs
```
<p style="font-size: 16px;">Fonte: Os autores (2024)</p>  

<p>Para a variável "raça, índígenas, pretos e pardos apresentaram maiores chances de serem vítimas fatais de sinistro de trânsito ocupantes de motocicleta, respectivamente 25%, 18% e 16% maiores em relação às vítimas fatais brancas. A raça "amarela" apresentou uma chance 28% menor de ser vítima fatal ocupante de motocicleta. 
```{r, echo=FALSE}
#| label: fig-3
#| fig-cap: Razão de ODDS para variável "raça".
gr
```
<p style="font-size: 16px;">Fonte: Os autores (2024)</p>  

<p>Como para a variável "escolaridade" a categoria de referência foi a com o maior nível (12 anos ou mais), todas as outras categorias apresentaram valores superior a 1, ou seja, maiores chances de serem vítimas fatais ocupantes de motocicleta. A categoria "Nenhuma" foi a que apresentou o maior valor, sendo a chance 92% maior que para pessoas com escolaridade relativo a 12 anos ou mais. A @fig-4 apresenta os valores para todas as variáveis.    
```{r, echo=FALSE}
#| label: fig-4
#| fig-cap: Razão de ODDS para variável "escolaridade".
ge
```
<p style="font-size: 16px;">Fonte: Os autores (2024)</p>  

<p>Na @fig-5 é apresentado a razão de ODDS para a variável "região de residência". Vítimas fatais de sinistros de trânsito residentes na região "Norte" apresentaram 2,52 vezes mais a chances de serem vítimas fatais ocupantes de motocicleta que a região de residência "Sul". Já na região "Sudeste", a chance é 19% maior que na região Sul.  
```{r, echo=FALSE}
#| label: fig-5
#| fig-cap: Razão de ODDS para variável "região de residência".
gres
```
<p style="font-size: 16px;">Fonte: Os autores (2024)</p>  

<p>Para a variável "estado civil" (@fig-6), apenas a categoria "viúvo" apresentou uma menor chance que a categoria de referência (5% menor). Enquanto a categoria "União" resultou com uma chance 57% maior de ser vítima fatal ocupante de motocicleta comparado com a categoria "casado". 
```{r, echo=FALSE}
#| label: fig-6
#| fig-cap: Razão de ODDS para variável "estado civil".
gec
```
<p style="font-size: 16px;">Fonte: Os autores (2024)</p>  